【裁判字號】    94,訴,2084
【裁判日期】    950227
【裁判案由】    毒品危害防制條例
【裁判全文】
臺灣桃園地方法院刑事判決              94年度訴字第2084號
公  訴  人  臺灣桃園地方法院檢察署檢察官
被      告  甲○○
上列被告因違反毒品危害防制條例案件，經檢察官提起公訴（94
年度毒偵字第5068號），及移送併案審理（94年度毒偵字第5994
號），本院判決如下：
    主  文
甲○○施用第一級毒品，累犯，處有期徒刑柒月。又連續施用第
二級毒品，累犯，處有期徒刑伍月。應執行有期徒刑拾月。
    事  實
一、甲○○前於民國91年間，因竊盜案件，經本院於91年10月12
    日，以91年度桃簡字第1137號判處有期徒刑3 月，如易科罰
    金，以300 元折算1 日，於91年11月24日確定，並於92年5
    月26日執行完畢。其又曾因施用毒品案件，經本院於90年8
    月8 日，以90年度毒聲字第3313號裁定送觀察、勒戒後，認
    有繼續施用毒品之傾向，再經臺灣桃園地方法院檢察署檢察
    官聲請本院於91年6 月26日，以91年度毒聲字第1818號裁定
    送強制戒治，嗣於91年11月21日，經本院以91年毒聲字第33
    28號裁定停止戒治並付保護管束，於91年12月4 日停止戒治
    出所，而於92年6 月25日經強制戒治期滿執行完畢。詎甲○
    ○猶不知惕勵，竟基於施用第一級毒品之犯意，於94年9 月
    3 日上午11時許為警採尿時回溯前26小時內某時（扣除為警
    查獲至採尿期間），在臺灣地區某不詳處所，施用第一級毒
    品海洛因1 次。另基於施用第二級毒品之概括犯意，自94年
    7 月間某日起至94年10月21日上午7 時35分許為警採尿時回
    溯96小時內某時止（扣除為警查獲至採尿期間），連續在其
    位於桃園縣中壢市○○路220 之2 號7 樓之住處等處，施用
    第二級毒品安非他命多次。嗣先於94年9 月2 日23時30分許
    ，經警在桃園縣中壢市○○○○街75巷25之1 號查獲。復於
    94 年10 月21日16時20分許，為警在桃園縣中壢市○○○街
    31號5 樓再度查獲。
二、案經桃園縣政府警察局桃園分局報告臺灣桃園地方法院檢察
    署檢察官偵查起訴，及桃園縣政府警察局中壢分局報告臺灣
    桃園地方法院檢察署檢察官移送併案審理。
    理  由
一、訊據被告甲○○固坦認於上揭時、地，其先後二次為警查獲
    之事實，惟矢口否認有施用第一級、第二級毒品之犯行，惟
    辯稱：伊從上次執行強制戒治出所後，就未曾再施用毒品云
    云。然查：
    （一）被告於94年9 月3 日上午11時許為警採尿時，所採集
          之尿液經送台灣尖端先進生技醫藥股份有限公司以酵
          素免疫分析法初步篩檢，再以極精密之氣相層析質譜
          儀分析法（ＧＣ＼ＭＳ）確認，尿中檢出嗎啡（海洛
          因屬嗎啡類毒品），此有被採尿人姓名編號對照表、
          臺灣尖端先進生技醫藥股份有限公司濫用藥物檢驗報
          告各1 份附卷可憑。又檢驗方式如再以氣相層析質譜
          儀作藥物及其代謝產物之定性及定量分析，幾乎不會
          有偽陽性反應產生。此有行政院國軍退除役官兵輔導
          委員會臺北榮民總醫院83年4 月7 日（）北總內字
          第03059 號函釋可按。故被告之尿液既經鑑定機關以
          氣相層析質譜儀檢驗結果，呈嗎啡陽性反應，實不可
          能產生嗎啡偽陽性反應。而人體施用海洛因經尿液排
          出之時間，依吸食量多寡、人體代謝功能、施用者之
          年齡及性別有所差異，惟一般而言，施用者在26小時
          內所排出之尿液均有可能被檢出，有行政院衛生署藥
          物食品檢驗局（81）藥檢壹字第8114885 號函在卷足
          按。而被告於上述時、地經警查獲採尿送驗，其尿液
          中既有嗎啡陽性反應，則被告於94年9 月3 日上午11
          時許為警採尿送驗前26小時內某時（扣除為警查獲至
          採尿期間），有施用第一級毒品海洛因之犯行，可以
          認定。
    （二）上開被告於前揭時、地連續施用第二級毒品安非他命
          之事實，業據被告於檢察官訊問時就其於94年7 月間
          ，曾在其位於桃園縣中壢市○○路220 之2 號7 樓之
          住處施用第二級毒品安非他命一情供述明確在卷，且
          經將被告先後於94年9 月3 日上午11時許、94年10月
          21日下午7 時35分許分別所採集之尿液送台灣尖端先
          進生技醫藥股份有限公司以酵素免疫分析法初步篩檢
          ，再以極精密之氣相層析質譜儀分析法（ＧＣ＼ＭＳ
          ）確認，尿中均檢出甲基安非他命陽性反應，有台灣
          尖端先進生技醫藥股份有限公司先後於94年9 月9 日
          、94年10月31日出具之濫用藥物檢驗報告各1 紙附卷
          可稽。按以免疫分析法鑑驗時，當其他藥物與安非他
          命化學結構相近才可能引起偽陽性反應。檢體再經氣
          相層析質譜儀確認，可將免疫分析法所造成之偽陽性
          結果排除，不致產生安非他命偽陽性反應，此先後經
          行政院衛生署管制藥品管理局九十年一月二十日管檢
          字第九一０九一號及九十年八月十六日管檢字第九六
          九四六號分別函述甚明，被告之尿液經初驗及複驗，
          已足認其尿中確有安非他命類毒品之陽性反應。參以
          安非他命經口服投與後，約百分之七十於二十四小時
          內自尿中排出，約百分之九十於九十六小時內自尿中
          排出，由於目前國內尿液中安非他命之檢驗僅為鑑定
          其是否呈陽性反應而未定其含量，且安非他命成分之
          檢出與其投與方式，投與量、個人體質、採尿時間與
          檢測儀器之精密度等諸多因素有關，因此僅憑尿液中
          呈安非他命陽性反應，並無法確實推算吸食時間距採
          集時間之長短，惟依上述資料推斷，最長可能不會超
          過四日（九十六小時）等情，亦經行政院衛生署藥物
          食品檢驗局八十一年二月八日藥檢壹字第一一五六
          號函敘明斯旨明確。從而，被告自94年7 月間某日起
          至94年10月21日上午7 時35分許為警採尿時回溯96小
          時內某時止（扣除為警查獲至採尿期間），連續施用
          第二級毒品安非他命之犯行，亦堪認定。
    （三）綜上，被告所辯顯係事後卸責之詞，委無足取。本件
          事證明確，被告上揭犯行足可認定，應依法論科。
二、核被告甲○○所為，係犯毒品危害防制條例第10條第1 項之
    施用第一級毒品罪，及同條第2 項之施用第二級毒品罪。被
    告非法持有第一級毒品海洛因及第二級毒品安非他命，進而
    施用，其持有之低度行為均應被施用之高度行為所吸收，不
    另論其非法持有第一級、第二級毒品之罪。又被告先後多次
    施用第二級毒品安非他命之犯行，時間緊接，犯罪構成要件
    相同，顯係基於概括犯意為之，為連續犯，應依刑法第56條
    之規定以一罪論，並加重其刑。另公訴意旨雖僅就被告自94
    年7 月間某日起至94年9 月3 日上午11時許為警採尿時回溯
    96小時內，所為施用第二級毒品之犯行部分提起公訴，惟被
    告所為上開其餘各次施用第二級毒品犯行，與經起訴部分具
    有連續犯之裁判上一罪關係，依法本院自得併予審究。再被
    告所犯上開二罪間，犯意各別，罪名不同，應分論併罰。查
    被告前有如事實欄所載之犯罪科刑執行情形，有刑案資料查
    註紀錄表、臺灣高等法院被告前案紀錄表各1 份在卷可參，
    被告於前案執行完畢後5 年內再犯本件有期徒刑以上之施用
    第一級毒品、施用第二級毒品罪，均為累犯，各應依法加重
    、遞加重其刑。查被告曾因施用毒品案件，經本院於90年8
    月8 日，以90年度毒聲字第3313號裁定送觀察、勒戒後，認
    有繼續施用毒品之傾向，再經臺灣桃園地方法院檢察署檢察
    官聲請本院於91 年6月26日，以91年度毒聲字第1818號裁定
    送強制戒治，嗣於91年11月21日，經本院以91年毒聲字第33
    28號裁定停止戒治並付保護管束，於91年12月4 日停止戒治
    出所，而於92年6 月25日經強制戒治期滿執行完畢，有上開
    被告前案紀錄表及刑案資料查註紀錄表附卷為憑，其於前次
    強制戒治執行完畢釋放後，5 年內再犯毒品危害防制條例第
    10條第1 項、第2 項之罪，是依毒品危害防制條例第23條第
    2 項之規定，應予依法追訴。爰審酌被告前經本院裁定送觀
    察、勒戒及強制戒治執行完畢後，仍不知悔改、警惕，猶繼
    續施用毒品，本不宜寬貸，及其素行、施用之期間、次數，
    惟念及此乃自戕行為、被告犯後已坦承悔悟等一切情狀，分
    別量處如主文所示之刑，並依法定其應執行之刑。
據上論斷，應依刑事訴訟法第299 條第1 項前段，毒品危害防制
條例第10條第1 項、第2 項，刑法第11條前段、第56條、第47條
、第51條第5 款，判決如主文。
本案經檢察官張啟聰到庭執行職務。
中    華    民    國    95    年    2     月    27    日
                      刑事第十二庭審判長法  官  游 紅 桃
                                        法  官  陳 雪 玉
                                        法  官  王 美 玲
以上正本證明與原本無異。
如不服本判決，應於判決送達後10日內向本院提出上訴狀 (應附
繕本)， 上訴於臺灣高等法院。
                                        書記官  張 子 涵
中    華    民    國    95    年    2     月    27    日
附錄本案論罪科刑法條：
毒品危害防制條例第10條第1 項
施用第一級毒品者，處六月以上五年以下有期徒刑。
毒品危害防制條例第10條第2 項
施用第二級毒品者，處三年以下有期徒刑。


司法院資訊處製作；財團法人民間司法改革基金會備份。
